臺灣彰化地方法院刑事判決
111年度交訴字第85號
公  訴  人  臺灣彰化地方檢察署檢察官
被      告  陳冠瑜


上列被告因公共危險案件，經檢察官提起公訴（111年度調偵字
第309號），本院裁定改行簡式審判程序，判決如下：
    主    文
陳冠瑜犯駕駛動力交通工具發生交通事故致人傷害而逃逸罪，處
有期徒刑陸月，如易科罰金，以新臺幣壹仟元折算壹日。緩刑貳
年，並應依附件即本院111年度彰司刑移調字第297號調解程序筆
錄內容履行。
    犯罪事實及理由
一、本案犯罪事實及證據，除補充「被告陳冠瑜於本院審理時之
    自白」作為證據外，其餘均引用如附件臺灣彰化地方檢察署
    檢察官起訴書之記載。
二、論罪科刑
（一）核被告陳冠瑜所為，係犯刑法第185條之4第1項前段之駕
      駛動力交通工具發生交通事故致人傷害而逃逸罪。
（二）爰以行為人之責任為基礎，審酌被告於發生交通事故後未
      於現場停留，亦未對被害人施以救護或其他必要措施，即
      離開現場，所為實應予以非難，並衡酌被告犯後坦承犯行
      ，並已與被害人林陳秀美之繼承人調解成立之犯後態度，
      兼衡其高職肄業，目前擔任工地之水泥工，日薪約新臺幣
      1,000元，無負債，未婚，無子女之智識程度、家庭生活
      與經濟狀況等一切情狀，量處如主文所示之刑，並依刑法
      第41條第1項前段諭知易科罰金之折算標準。
（三）查被告前未曾因故意犯罪受有期徒刑以上刑之宣告，此有
      臺灣高等法院被告前案紀錄表附卷可稽，審酌被告因一時
      思慮欠周致犯此罪，然犯後坦承犯行，且已與被害人之繼
      承人調解成立等情，有如附件之本院調解程序筆錄在卷可
      憑，考量被告已積極彌補過錯，本院認對其所宣告之刑，
      以暫不執行為適當，爰併予依刑法第74條第1項第1款規定
      ，宣告緩刑2年，以勵自新。又為確保被告於緩刑期間，
      能賠償被害人所受損害，爰併依刑法第74條第2項第3款之
      規定，命被告應依附件即本院111年度彰司刑移調字第297
      號調解程序筆錄內容履行（倘被告未遵循本院諭知之緩刑
      期間負擔而情節重大者，檢察官得依刑事訴訟法第476條
      、刑法第75條之1第1項第4款之規定，聲請撤銷本案緩刑
      之宣告，附此敘明）。
三、依刑事訴訟法第273條之1第1項、第299條第1項前段、第310
     條之2、第454條第2項，判決如主文。
四、如不服本判決，得自收受送達之日起20日內，向本院提起上
    訴。
本案經檢察官劉彥君提起公訴，檢察官林子翔到庭執行職務。
中　　華　　民　　國　　111 　年　　6 　　月　　30　　日
                  刑事第八庭  法  官  徐啓惟
以上正本證明與原本無異。
如不服本判決應於收受判決後20日內向本院提出上訴書狀，並應
敘述具體理由。其未敘述上訴理由者，應於上訴期間屆滿後20日
內向本院補提理由書(均須按他造當事人之人數附繕本)「切勿逕
送上級法院」。
告訴人或被害人如對本判決不服者，應具備理由請求檢察官上訴
，其上訴期間之計算係以檢察官收受判決正本之日期為準。
中　　華　　民　　國　　111 　年　　6 　　月　　30　　日
                              書記官  林佑儒
附錄論罪科刑條文：
中華民國刑法第185條之4
駕駛動力交通工具發生交通事故，致人傷害而逃逸者，處6月以
上5年以下有期徒刑；致人於死或重傷而逃逸者，處1年以上7年
以下有期徒刑。
犯前項之罪，駕駛人於發生交通事故致人死傷係無過失者，減輕
或免除其刑。

附件：
臺灣彰化地方檢察署檢察官起訴書
                                    111年度調偵字第309號
　　被　　　告　陳冠瑜　男　18歲（民國00年0月00日生）
　　　　　　　　　　　　住彰化縣○○鄉○○路0段000巷00號
　　　　　　　　　　　　國民身分證統一編號：Z000000000號
上列被告因肇事逃逸案件，業經偵查終結，認應提起公訴，茲將
犯罪事實及證據並所犯法條分敘如下：
　　　　犯罪事實
一、陳冠瑜於民國110年11月4日19時37分許，騎乘車牌號碼000-
    0000號普通重型機車，沿彰化縣彰化市崙平北路由北往南行
    駛，至該路段與中央路口時，欲往東向左轉入中央路。陳冠
    瑜本應注意車道起駛，其本應注意左轉彎時，應距交岔路口
    30公尺前顯示方向燈或手勢，換入內側車道或左轉車道，行
    至交岔路口中心處左轉，並不得占用來車道搶先左轉。而依
    當時之天候、路況，並無不能注意之特別情事，詎陳冠瑜竟
    疏未注意，未達交岔路口中心即搶先左轉。此時適有林陳秀
    美騎乘車牌號碼000-000號普通重型機車沿崙平南路自對向
    駛入該處交岔路口，因閃煞不及，陳冠瑜機車遂與林陳秀美
    機車車籃擦撞，林陳秀美因而人車倒地，並受有右側肩膀挫
    傷、右側髖部挫傷、前臂擦傷、右側肋骨閉鎖性骨折之傷害
    （過失傷害部分未據告訴）。詎陳冠瑜明知其肇事致人受傷
    ，竟未施予必要之救護措施，亦未留下任何聯絡方式，即行
    加速逃離現場。嗣為警循線查獲。
二、案經林陳秀美訴由彰化縣警察局彰化分局報告偵辦。
　　　　證據並所犯法條
一、證據名稱及待證事實：
編號 證據方法 待證事實 1 被告陳冠瑜於警詢及偵訊中之供述 被告於偵訊中坦承過失及肇事逃逸之犯罪事實。 2 證人即告訴人林陳秀美於警詢之證述 佐證遭被告擦撞後人車倒地受傷後，被告逕行逃逸之事實。 3 卷附道路交通事故現場圖、道路交通事故調查報告表㈠㈡-1、告訴人於秀傳紀念醫院診斷證明書、後方車輛之行車紀錄器影像與畫面截圖、路口監視錄影畫面截圖、車損及現場照片、車輛詳細資料報表 佐證全部犯罪事實。 
二、核被告陳冠瑜所為，係犯刑法第185 條之4第1項前段之肇事
    逃逸罪嫌。
三、依刑事訴訟法第251條第1項提起公訴。
　　此　 致
臺灣彰化地方法院
中　　華　　民　　國　 111　　年　　5 　　月　　3 　　日
　　　　　　　　　　　　　　　檢　察　官  劉彥君